【裁判字號】    97,訴,1535
【裁判日期】    970930
【裁判案由】    違反毒品危害防制條例
【裁判全文】
臺灣臺南地方法院刑事判決              97年度訴字第1535號
公  訴  人  臺灣臺南地方法院檢察署檢察官
被      告  乙○○
上列被告因違反毒品危害防制條例案件，經檢察官提起公訴（97
年度營毒偵字第380號），被告就被訴事實為有罪之陳述，合議
庭裁定進行簡式審判程序，本院判決如下：
    主  文
乙○○施用第一級毒品，累犯，處有期徒刑壹年。
    事實及理由
一、乙○○前因施用毒品案件，經本院以90年度毒聲字第2420號
    裁定觀察、勒戒，認無繼續施用毒品傾向，由臺灣臺南地方
    法院檢察署檢察官於民國（下同）91年1月4日，以90年度營
    毒偵字第458號為不起訴處分確定；又因施用毒品案件，經
    臺灣嘉義地方法院以93年度嘉簡字第200號判處有期徒刑4月
    確定，並於93年7月13日易科罰金執行完畢，又因施用毒品
    案件，由本院以94年度易字第919號判處有期徒刑6月確定，
    嗣於95年5月10日易科罰金執行完畢；再因施用毒品案件，
    經臺灣嘉義地方法院以96年度嘉簡字第1693號判處減刑為有
    期徒刑3月確定；復因施用毒品案件，由本院以97年度易字
    第205號判處有期徒刑6月確定，並經本院以97年度聲字第
    1601號裁定後2項罪刑應執行有期徒刑8月（尚未執行完畢）
    ；詎乙○○不知惕勵，仍未戒除毒癮，基於施用第1級毒品
    海洛因、第2級毒品甲基安非他命之犯意，於97年5月4日下
    午某時許，在財團法人奇美醫院柳營分院廁所內，以將海洛
    因及甲基安非他命混合置入玻璃球內燒烤後吸食煙霧之方式
    ，同時施用海洛因及甲基安非他命1次。之後，警方於97年5
    月10日下午2時40分許，得乙○○同意採集其尿液送檢結果
    呈嗎啡陽性、甲基安非他命陽性反應，而查獲上情。案經嘉
    義縣警察局民雄分局報請臺灣嘉義地方法院檢察署呈臺灣高
    等法院臺南分院檢察署檢察長令移臺灣臺南地方法院檢察署
    檢察官偵辦起訴。
二、證據名稱：被告乙○○於偵審中之陳述、正修科技大學超微
    量研究科技中心檢驗報告、嘉義縣警察局民雄分局尿液送檢
    年籍對照表、臺灣臺南地方法院檢察署刑案資料查註紀錄表
    各1紙。
三、(一)又「甲基安非他命可以口服、靜脈注射方式施用。海洛因
    與甲基安非他命均可溶於水，有可能將二者同時以注射方式
    施用。惟非法施用毒品之方式，並無固定模式，通常依其習
    慣，隨意混合各類毒品配合喜好之方式施用」之情，實務上
    或有所見，因認本件依被告乙○○於偵審中供述其係同時將
    海洛因與甲基安非他命置入玻璃球內，再加熱燒烤形成煙霧
    後吸食等語，非無可能，而上開驗尿報告僅能證明被告確有
    在採尿前一定時間內施用海洛因與甲基安非他命之事實，無
    法推認被告施用前開毒品之方式，在別無旁證足資證明被告
    係分別施用海洛因與甲基安非他命之情況下，自應為有利於
    被告之認定。則被告以一施用行為，同時施用海洛因與甲基
    安非他命，所犯上開2罪係一行為觸犯數罪名之想像競合關
    係，應從一重依施用第一級毒品罪論處。公訴意旨認被告所
    犯上開二罪間，犯意各別，行為互殊，應予分論併罰，尚值
    斟酌。另被告上開施用第1、2級毒品之時間、地點及方式，
    業據其於審理時供述明確（見本院卷第17、18頁），起訴書
    記載被告「於97年5月10日14時40分許（採尿時）回溯之24
    小時內某時，在不詳地點施用第1級毒品海洛因；回溯之96
    小時內某時，在不詳地點施用第2級毒品安非他命1次」等情
    ，爰依被告供述，更正記載如上，且公訴意旨及本院認定者
    均係指本件被告於97年5月10日下午2時40分許經警方採尿檢
    驗而查獲之該等施用海洛因、甲基安非他命犯行，犯罪基本
    事實尚屬相同，應予指明。再者，人體施用毒品經尿液排出
    之時間，依吸食量之多寡、喝水量、施用方式、人體代謝功
    能、吸食者之年齡、性別及檢驗方法之靈敏度等事項有所差
    異，因人及個案而不同，此為實務所肯認，故無法排除施用
    者在施用海洛因之24小時後、施用甲基安非他命之96小時後
    所排出之尿液仍有被檢測出嗎啡陽性、甲基安非他命陽性反
    應之可能，是被告於審理中關於本件施用毒品時間之自白，
    尚非無的，應可採認。(二)爰審酌被告前屢因施用毒品案件經
    保安處分及判處有期徒刑，竟無視於毒品對於自身健康之戕
    害及國家對於杜絕毒品犯罪之禁令，猶施用毒品不輟，再為
    本件犯行，惟念及其吸毒係戕害自己身心之行為，及被告僅
    有毒品前科紀錄、其犯罪之動機、目的、手段、次數、犯後
    承認施用上開毒品等一切情狀，量處如主文所示之刑，以示
    懲儆。
四、據上論斷，應依刑事訴訟法第273條之1第1項、第299條第1
    項前段、第310條之2、第454條第2項，毒品危害防制條例第
    10條第1項、第2項，刑法第11條前段、第55條前段、第47條
    第1項，判決如主文。又本判決係依刑事訴訟法第310條之2
    及第454條所製作之簡化判決，依法僅需記載犯罪事實、證
    據名稱及應適用之法條，並得以簡略方式為之，如認定之犯
    罪事實、證據及應適用之法條，與檢察官聲請簡易判決處刑
    書或起訴書之記載相同者，得引用之，附此敘明。
五、如不服本判決應於收受本判決後10日內向本院提出上訴書狀
    ，並應敘述具體理由。如未敘述上訴理由者，應於上訴期間
    屆滿後20日內向本院補提理由書狀（均須按他造當事人之人
    數附繕本、切勿逕送上級法院）。
本案經檢察官甲○○到庭執行職務。
中    華    民    國    97    年    9     月    30    日
                  刑事第十庭   法  官  盧鳳田
以上正本證明與原本無異。
                               書記官  吳姁穗
中    華    民    國    97    年    9     月    30    日
附錄本件論罪科刑法條：
毒品危害防制條例第10條：
施用第一級毒品者，處 6 月以上 5 年以下有期徒刑。
施用第二級毒品者，處 3 年以下有期徒刑。


司法院資訊處製作；財團法人民間司法改革基金會備份。
